臺灣桃園地方法院交通事件裁定　　　　 94年度交聲字第458號
原處分機關　交通部公路總局臺北區監理所基隆監理站
異　議　人
即受處分人　甲○○
　　　　　　　　　　　之7
上列受處分人因違反道路交通管理處罰條例案件，不服原處分機
關交通部公路總局臺北區監理所基隆監理站94年8 月23日基監字
第裁42-C00000000號處分，聲明異議，本院裁定如下：
    主  文
異議駁回。
    理  由
一、原處分意旨略以：受處分人即異議人甲○○於民國九十三年
    十一月六日凌晨三時十五分許，駕駛九Ｋ—六七四五號自用
    小客車，行經臺北縣萬里鄉○○○路，設有燈光號誌管制之
    交叉路口前時，未遵守該處燈光號誌管制，闖越紅燈，因依
    道路交通管理處罰條例第五十三條第一項規定，裁處異議人
    罰鍰新台幣（下同）五千四百元，並記違規點數三點。
二、異議意旨略以：伊當時有停等紅燈，待燈號變換至綠燈時，
    始通過舉發地點的交叉路口，並未闖紅燈，且警員將伊攔停
    ，指伊闖紅燈時，伊有向警員解釋伊並未闖紅燈，警員就揮
    手叫伊離開，沒有將舉發違規通知單交給伊，亦未告知到案
    的時間、地點，原處分機關驟然處予最高額罰鍰，亦嫌未當
    等語。
三、本院查：
（一）證人即舉發員警林永裕於本院審理時證稱略以：「當時我
      們在西濱路往基隆方向的路口攔檢，當時是凌晨的巡邏，
      在取締違規闖紅燈，我當時看到一輛車過來，我就攔查，
      我有跟異議人說她闖紅燈，她說沒有。我確定異議人是燈
      號變成紅色才轉過來，當時只有異議人一輛車，攔檢點距
      離紅綠燈的交叉路口約一百到一百五十公尺」、「（問：
      有無拿舉發單給異議人簽收？）我掣單後，有要拿給異議
      人簽收，她說她沒有違規，不肯簽名，我有告訴她到案時
      間及地點，就是十五日以內，到戶籍地的監理站」等語（
      見本院九十四年十月十九日審理筆錄），並當庭繪製現場
      圖一份在卷可稽，且卷附舉發違規通知單上亦確實有警員
      註記之「拒簽拒收」、「已告知當事人到案時間地點」等
      字樣，衡諸舉發違規通知單係證人在舉發時當場製作，顯
      無事後造假之虞，而以當時僅有異議人一部自用小客車，
      且時值深夜，燈光辨識並無困難等情狀，亦難認證人有誤
      認可能。佐以證人在舉發異議人本件違規前，與異議人並
      不相識，亦無誣陷異議人之必要，是證人前揭指述當屬實
      在，可以採信。
（二）異議人甲○○雖辯稱略以：伊並未闖紅燈，且警員亦未將
      舉發違規通知單交給伊，亦未告知伊到案日期、地點云云
      ，惟與上揭事證不符，而警員既已在現場向異議人收取駕
      照，填寫舉發違規通知單，衡諸常情，自無僅因異議人單
      純否認違規，即不將舉發違規通知單記載完全，或不將通
      知單交予異議人簽收之理。是故，異議人所辯，與常情不
      符，應不可採。
（三）另按，「當場舉發者，應填記駕駛人或行為人姓名、性別
      ．．．。被查獲之駕駛人或行為人為受處分人時，應將該
        通知單填記後交付該行為人簽名或蓋章收受之；拒絕簽
        章者，並記明其事由，視為已收受‧‧‧」、「填製通
        知單，應到案日期應距舉發日十五日；其屬逕行舉發者
        ，其應到案之日期距舉發日為三十日」，「違反道路交
        通管理事件統一裁罰基準及處理細則」第十一條第一項
        第一款、第十四條分別定有明文。茲查，異議人係九十
        三年十一月六日，遭警員舉發本件違規，而因異議人拒
        絕簽收舉發違規通知單，警員乃逕行告知異議人到案時
        間、地點，並加以註記後，移送原處分機關交通部公路
        總局台北區監理所基隆監理站裁罰，嗣異議人則於九十
        四年七月十四日，向基隆監理站申訴，此經該站九十四
        年九月十六日北監基四字第０九四一二０四五五０號移
        送書敘明甚詳。依上揭規定，本件於九十三年十一月六
        日異議人拒絕簽收舉發違規通知單，而經警員註記其事
        由，並告知到案時間、地點時，視為異議人已收受前揭
        舉發違規通知單。依上說明，異議人之應到案時間，至
        遲即不得逾前開舉發日三十日。準此，異議人遲至九十
        四年七月十四日，始向基隆監理站申訴，已逾應到案時
        間三十日以上，應甚明顯。異議人以其並未實際收受舉
        發違規通知單等語置辯，不足採為有利於其之認定。
（四）綜上所述，異議人所辯尚難採認，其有闖越紅燈之違規行
      為，且逾期未到案等事實，均堪認定，應依法裁罰。
四、按汽車駕駛人，行經有燈光號誌管制之交岔路口闖紅燈者，
    處新臺幣一千八百元以上五千四百元以下罰鍰，並記違規點
    數三點，道路交通管理處罰條例第五十三條第一項、第六十
    三條第一項第三款分別定有明文。又依「違反道路交通管理
    事件統一裁罰標準表」規定，駕駛人闖越紅燈，逾越應到案
    期限三十日以上，仍未到案繳納罰鍰結案或依法聲明不服，
    經監理機關逕行裁決處罰者，應處罰鍰五千四百元。經查，
    本件異議人確有上開違規事實，且逾三十日未到案，而經監
    理機關逕行裁決等情，已如前述，原處分機關因依上開規定
    ，裁處異議人罰鍰五千四百元，並記違規點數三點，經核即
    無不合。異議人以其並未闖越紅燈，且未實際收受舉發違規
    通知單為由，向本院聲明異議，為無理由，應予駁回，爰裁
    定如主文。
據上論斷，應依道路交通案件處理辦法第十九條，裁定如主文。
中　　華　　民　　國　　94　　年　　10　　月　　27　　日
                    交通法庭  法　官陳彥宏
以上正本證明與原本無異。
如不服本裁定，應於送達後5 日內，向本院提出抗告狀。
                              書記官翁其良
中　　華　　民　　國　　94　　年　　10　　月　31　 　日
